臺灣新北地方法院民事裁定
111年度補字第1072號
原      告  劉大愚  

被      告  蘇雪慧  

上列當事人間請求損害賠償事件，本院裁定如下：
    主  文
原告應於本裁定送達之日起五日內補正下列事項，逾期未補正，
即駁回本件訴訟：
一、繳納第一審裁判費新臺幣參拾柒萬肆仟壹佰貳拾元。
二、具狀補正訴之聲明第二項至第四項，並依民事訴訟法第七十
    七條之十三所定費率，按訴訟標的價額，補繳第一審裁判費
    。
　　理  由
一、按提起民事訴訟者應依民事訴訟法第77條之13規定繳納裁判
    費，此為起訴必備程式，其情形可以補正者，審判長應定期
    間先命補正，倘仍未為補正或未繳納裁判費用，則為起訴不
    合程式，法院自應以裁定駁回其訴。次按訴訟標的之價額，
    由法院核定。核定訴訟標的之價額，以起訴時之交易價額為
    準；無交易價額者，以原告就訴訟標的所有之利益為準。以
    一訴主張數項標的者，其價額合併計算之。以一訴附帶請求
    其孳息、損害賠償、違約金或費用者，不併算其價額，民事
    訴訟法第77條之1第1項前段、第2項、第77條之2第1項前段
    、第2項條分別定有明文。又按起訴，應以訴狀表應受判決
    事項之聲明，提出於法院為之，民事訴訟法第244條第1項第
    3款規定甚明。此為起訴必備程式，其情形可以補正者，審
    判長應定期間先命補正，倘仍未為補正或未繳納裁判費用，
    則為起訴不合程式，法院自應以裁定駁回其訴。再按民事訴
    訟法第244條第1項第3款所稱之「應受判決事項之聲明」乃
    請求判決之結論，亦係請求法院應為如何判決之聲明，如當
    事人獲勝訴之判決，該聲明即成為判決之主文，並為將來據
    以強制執行之依據及範圍，是原告提起給付之訴，依上揭起
    訴必備程式之規定，所表明訴之聲明（給付內容及範圍）與
    法院所為之判決主文，均必須明確一定、具體合法、適於強
    制執行（最高法院98年度台上字第599號判決意旨參照）。
二、查原告起訴請求：
　㈠被告應支付新臺幣（下同）4115萬元。
  ㈡335巷房子一整棟過戶給我。
　㈢337號、339號，5樓、7樓各一戶過戶給我
　㈣性奴費用另計。
三、依民事訴訟法第77條之2第1項前段之規定，以一訴主張數項
    標的者，其價額合併計算之。本件原告請求訴之聲明第一項
    部分之訴訟標的金額為4115萬元，起訴時未繳納裁判費，故
    應予補繳裁判費37萬4120元。
四、至原告上開訴之聲明第二、三項，並未特定其請求被告移轉
    之不動產為何？致本院無從特定訴訟審理及判決效力之範圍
    ，亦無法核定訴訟標的價額及命原告補繳裁判費，原告就此
    亦有補正必要。是原告應補正此部分聲明，並以該不動產之
    客觀市場交易價格作為訴訟標的價額，依民事訴訟法第77條
    之13所定費率，補繳訴訟費用。
五、另原告第四項訴之聲明「性奴費用」，並未載明請求金額，
    則該應受判決事項之聲明未能特定，本院亦無從特定審理標
    的及判決範圍，原告亦有補正此項聲明必要，並依民事訴訟
    法第77條之13所定費率，補繳訴訟費用。
六、茲依民事訴訟法第249條第1項但書之規定，限原告於收受送
    達後5日內，補繳第一審裁判費37萬4120元，並具狀補正聲
    明二至四，並以不動產交易市價作為訴訟標的價額，依民事
    訴訟法第77條之13規定，繳納第一審裁判費，逾期未補正其
    一，即駁回其訴。
中　　華　　民　　國　　111 　年　　6 　　月　　27　　日
                  民事第五庭    法　官　曹惠玲
以上正本係照原本作成。
如對本裁定關於核定訴訟標的價額部分抗告，應於裁定送達後10
日內向本院提出抗告狀，並繳納抗告費新臺幣1,000 元；關於命
補繳裁判費部分，不得抗告。
中　　華　　民　　國　　111 　年　　6 　　月　　28　　日
                                書記官  董怡彤